臺灣臺南地方法院民事判決　　　　　　　 96年度訴字第733號
原　　　告　臺灣中小企業銀行股份有限公司
法定代理人　丁○○
訴訟代理人　甲○○
被　　　告　丙○○
　　　　　　　　　　　　1巷2.
　　　　　　乙○○
上列當事人間請求給付借款事件，經本院於民國96年6月20日言
詞辯論終結，判決如下：
    主    文
被告丙○○、乙○○應連帶給付原告新臺幣壹佰捌拾萬壹仟零柒
拾陸元，及自民國九十五年十月二日起至清償日止，按年息百分
之四點八四計算之利息，暨自民國九十五年十一月三日起至清償
日止，逾期在六個月以內者，按上開利率百分之十，逾期超過六
個月者，按上開利率百分之二十計算之違約金。
被告丙○○、乙○○應連帶給付原告新臺幣參佰肆拾肆萬伍仟參
佰壹拾參元，及自民國九十五年八月二日起至清償日止，按年息
百分之四點三七計算之利息，暨自民國九十五年九月三日起至清
償日止，逾期在六個月以內者，按上開利率百分之十，逾期超過
六個月者，按上開利率百分之二十計算之違約金。
被告丙○○、乙○○應連帶給付原告新臺幣貳拾捌萬參仟伍佰零
參元，及自民國九十五年八月二日起至清償日止，按年息百分之
六點三七計算之利息，暨自民國九十五年九月三日起至清償日止
，逾期在六個月以內者，按上開利率百分之十，逾期超過六個月
者，按上開利率百分之二十計算之違約金。
被告丙○○應給付原告新台幣壹拾伍萬零參拾陸元，及其中新台
幣壹拾肆萬伍仟肆佰壹拾貳元部分，自民國九十五年一月八日起
至清償日止，按年息百分之十七計算之利息；暨自民國九十五年
一月二十二日起至清償日止，逾期第一個月，當月計付新台幣壹
佰元，逾期第二個月，當月計付新台幣參佰元，逾期第三個月起
，每月計付新台幣陸佰元之逾期手續費。
訴訟費用新台幣伍萬柒仟貳佰參拾貳元由被告連帶負擔。
    事實及理由
一、被告均未於言詞辯論期日到場，核無民事訴訟法第386條所
    列各款情形，爰依原告之聲請，由其一造辯論而為判決。
二、本件原告起訴主張：
(一)被告丙○○於民國（下同）93年3月26日，邀同被告乙○○
    為連帶保證人，向原告借款新臺幣（下同）2,000,000元，
    約定借款期間自93年3月26日起至113年3月26日止，期限20
    年，按月攤還本息，並約定利率按郵政儲金匯業局2年期定
    期儲金機動利率加百分之1計算機動調整，政府補貼利率固
    定為年率百分之0.25，借款人實際支付利率按貸放利率減政
    府補貼利率計付，若政府不補貼利息，應追溯自政府不補貼
    利率之日起改按原告當時定儲利率加2.75%計息，並約定如
    有任何一宗債務不清償本金時，即喪失期限利益，全部債務
    視為到期，自滯欠日起按約定利率計息（目前為4.84%），
    且如遲延還本付息時，除須按約定利率計付遲延利息外，其
    逾期在6個月以內者，按上開利率之百分之10加計違約金；
    逾期超過6個月者，則按上開利率之百分之20加計違約金。
    詎被告丙○○自95年10月2日起即未再繳納本息，依約已喪
    失期限利益，全部債務視為到期，現尚積欠原告1,801,076
    元及如主文第1項所示之利息與違約金未清償。
(二)被告丙○○於民國（下同）93年3月26日，邀同被告乙○○
    為連帶保證人，向原告借款新臺幣（下同）3,500,000元，
    約定借款期間自93年3月26日起至113年3月26日止，期限20
    年，按月攤還本息，並約定利率按原告定儲利率指數加
    2.28%機動調整，並約定未按期清償，即喪失期限利益，全
    部債務視為到期，且如遲延還本付息時，除須按約定利率計
    付遲延利息外，其逾期在6個月以內者，按上開利率之百分
    之10加計違約金；逾期超過6個月者，則按上開利率之百分
    之20加計違約金。詎被告丙○○自95年8月2日起即未再繳納
    本息，依約已喪失期限利益，全部債務視為到期，現尚積欠
    原告3,445,313元及如主文第2項所示之利息與違約金未清償
    。
(三)被告丙○○於民國（下同）93年3月26日，邀同被告乙○○
    為連帶保證人，向原告借款新臺幣（下同）500,000元，約
    定借款期間自93年3月26日起至98年3月26日止，期限5年，
    按月攤還本息，並約定利率按原告定儲利率指數加4.28%機
    動調整，並約定未按期清償，即喪失期限利益，全部債務視
    為到期，且如遲延還本付息時，除須按約定利率計付遲延利
    息外，其逾期在6個月以內者，按上開利率之百分之10加計
    違約金；逾期超過6個月者，則按上開利率之百分之20加計
    違約金。詎被告丙○○自95年8月2日起即未再繳納本息，依
    約已喪失期限利益，全部債務視為到期，現尚積欠原告
    283,503元及如主文第3項所示之利息與違約金未清償。
(四)被告丙○○於93年3月23日向原告申請最高消費限額為
    150,000 元之信用卡一張，約定被告丙○○得持信用卡刷卡
    消費，並應按期給付原告各項帳款，否則應自各筆帳款結帳
    日之次日起，按年息百分之17計付利息，如未於每月繳款截
    日前付清當期最低應繳金額或遲誤繳款期限者，延滯第一個
    月，當月計付100元，延滯第二個月，當月計付300元，延滯
    第三個月以上者，每月計付600元之逾期手續費，被告丙○
    ○自95年1月7日起，即未按時繳納，現尚積欠本金145,412
    元及如主文第4項所示之利息與手續費。
(五)上開借款被告丙○○未依約履行，屢經催討未果，爰依消費
    借貸、連帶保證及信用卡使用契約之法律關係，請求被告給
    付如主文所示之欠款、遲延利息及違約金、手續費等語。並
    聲明：求為判決如主文所示。
三、被告未於言詞辯論期日到場，亦未提出準備書狀作何聲明或
    陳述。
四、得心證之理由：
(一)原告前開主張之事實，業據提出與其所述相符之台灣企銀個
    人購車及購屋貸款定型化契約三份、放款利率歷史資料表三
    份、繳款明細三份、契據增補條款契約二份、國際信用卡申
    請書一件、信用卡約定條款一份、信用卡消費交易明細表二
    張等為證，而被告未於言詞辯論期日到場爭執，亦未提出任
    何書狀作有利於己之陳述，依民事訴訟法第280條第3項前段
    之規定，視同自認，是依上開證據，堪信原告主張為真實。
(二)從而，原告依消費借貸、連帶保證及信用卡使用契約之法律
    關係，請求被告給付如主文第1、2、3、4項所示之本金、利
    息與違約金、手續費，均為有理由，應予准許。
五、結論：本件原告之訴為有理由，依民事訴訟法第385條第1項
    前段、第85條第2項、第87條第1項，判決如主文。
中　　華　　民　　國　　96　　年　　6　　月　　 27　　日
                  民事第一庭法　官　洪碧雀
以上正本係照原本作成
如對本判決上訴，須於判決送達後20日內向本院提出上訴狀
中　　華　　民　　國　　96　　年　　6　　月　　 27　　日
                                書記官　黃鋕偉
